臺灣臺北地方法院刑事判決　　　　　　　　　　　　　九十三年度訴緝字第五三號
　　公　訴　人　臺灣臺北地方法院檢察署檢察官
　　被　　　告　乙○○
　　選任辯護人　黃英哲律師
右列被告因妨害自由等案件，經檢察官提起公訴（八十二年度偵字第二六一０六號）
，本院判決如左：
    主　　文
乙○○共同以非法方法，剝奪人之行動自由，處有期徒刑陸月，如易科罰金以佰元
折算壹日。
    犯罪事實
一、緣丙○○（已經本院於民國八十三年十二月間以八十三年度訴字第九四二號判決
    有期徒刑一年十月，緩刑五年，嗣並經確定）、乙○○與甲○○間因有債務糾紛
    ，八十二年十月十日凌晨二時許，甲○○在台北市松山區○○○路、長安東路交
    岔路口附近怡和餐廳內與丙○○商討解決債務事宜，詎丙○○、乙○○與真實姓
    名不詳綽號「阿伯」之成年男子及其他真實姓名不詳之成年男子五人竟基於犯意
    聯絡，自該餐廳內先強押甲○○上車將其載往台北縣五股鄉觀音山靈雲禪寺旁，
    不准其離去，而以此非法之方法剝奪甲○○之行動自由，嗣在該處該綽號「阿伯
    」等六名男子並對甲○○拳打腳踢，而使甲○○因此受有前胸擦傷、左腰部擦傷
    之傷害（傷害部分未據甲○○告訴），並以：如果今天沒有一個解決方法，就砍
    斷其手腳，將其殺掉埋在山上等語加以恐嚇。嗣於同日凌晨四時許，因甲○○表
    示欲與其父商量以名下房屋設定抵押償還欠款，乙○○、丙○○等八人乃又繼續
    強押甲○○至台北縣新莊市○○路七十號由其經營之桑梓彩色製版印刷企業有限
    公司，並共同脅迫甲○○出具將其所有之影印機一台及車牌號碼0000000
    號之自小客車一輛交予丙○○開設之昭傑工業有限公司（以下稱昭傑公司）保管
    至債務清償為止之保管條二紙，而使甲○○行無義務之事，且要脅甲○○須於同
    日下午五時前籌妥新台幣二十四萬元送至昭傑公司，否則要其好看等語，隨後再
    由丙○○、乙○○分別將上開影印機及小客車取走，至同日上午六時三十分許，
    方將甲○○釋回，經甲○○隨即報警處理，而知上情。
二、案經甲○○訴由台北市政府警察局移送台灣台北地方法院檢察署檢察官偵查起訴
    ，乙○○於本院審理中，因傳喚、拘提無著，由本院先後二次發布通緝，嗣經警
    於九十三年三月十五日緝獲乙○○，而解送本院歸案審理。
    理　　由
一、右述犯罪事實，已據被告於本院審理時供承不諱（本院九十三年六月八日審判筆
    錄參照），核與告訴人甲○○於警訊、檢察官偵查時所指訴之情節相符（偵查卷
    第五頁至第八頁偵訊筆錄、第四十頁訊問筆錄參照），並有上開保管條二紙附卷
    可憑（偵查卷第十七頁、第十九頁參照），並有告訴人甲○○領回前開影印機所
    立具之贓物認領保管單一紙在卷足憑（偵查卷第十八頁參照），是依(1)告訴人甲○○之指訴及(二)前述保管單二紙及(3)贓物認領保管單等補強證據皆足資擔保被告
    於本院審理中中所為上開任意性自白具有相當程度之真實性，而得使本院確信被
    告前述自白之犯罪事實確屬真實，從而依刑事訴訟法第一百五十六條第一項「被
    告之自白，非出於強暴、脅迫、利誘、詐欺、疲勞訊問、違法羈押或其他不正之
    方法，且與事實相符者，得為證據。」及第二項「被告之自白，不得作為有罪判
    決之唯一證據，仍應調查其他必要之證據，以察其是否與事實相符。」規定，本
    院自得依被告前述自白及各該補強證據認定被告確有為前述犯行，本件事證明確
    ，被告犯行堪以認定。
二、核被告所為，係犯刑法第三百零二條第一項之以其他非法方法剝奪人之行動自由
    罪及同法第三百零四條第一項之強制罪。被告所犯上開二罪，俱為故意犯，且有
    方法、結果之牽連關係，依刑法第五十五條規定，應從一重之刑法第三百零二條
    第一項之以其他非法方法剝奪人之行動自由罪處斷。被告與已經判決確定之丙○○、真實姓名年籍不詳綽號「阿伯」之成年男子等六人，有犯意聯絡及行為分擔
    ，為共同正犯。酌被告之犯罪手段、犯罪對被害人所生損害及其智識程度、品行
    暨其犯後與被害人達成和解（偵查卷第二五頁之和解書參照）、其犯後尚能坦承
    犯行等一切情狀，本院認公訴人於本院審理時對被告具體求處有期徒刑六月，要
    屬適當，爰依公訴人之具體求刑對被告判處如主文所示之刑。再被告行為後，原
    刑法第四十一條易科罰金之規定，已經於九十年一月十日由總統修正公布將其適
    用範圍擴大為最重本刑五年以下有期徒刑之罪，並於同年月十二日生效，是本件
    本院對被告所量處如主文所示之刑，即應依刑法第二條第一項前段規定，適用修
    正後對被告為有利之刑法第四十一條第一項前段之規定諭知易科罰金之折算標準
    ，應予說明。
據上論斷，應依刑事訴訟法第二百九十九條第一項前段，刑法第二條第一項前段、第
二十八條、第三百零二條第一項、第三百零四條第一項、第五十五條、第四十一條第
一項前段，罰金罰鍰提高標準條例第一條前段、第二條，判決如主文。
本案經檢察官陳焜昇到庭執行職務
中　　　華　　　民　　　國　　九十三　　年　　　七　　　月　　二十二　　日
                                    臺灣臺北地方法院刑事第九庭
                                        審判長法　官  葉建廷
                                              法　官　官信成
                                              法　官　林怡秀
右正本證明與原本無異。
檢察官、被告如不服本判決，應於判決送達後十日內，向本院提出上訴狀。（告訴人
甲○○如不服本判決，應向檢察官提出聲請，由檢察官斟酌是否提起上訴，不得直接
向本院提起上訴，且上訴期間之計算，係以檢察官收受本判決之時間為準，並非以告
訴人收受本判決之時間為準）。
            　　                              書記官  林義盛
中　　　華　　　民　　　國　　九十三　　年　　　七　　　月　　二十二　　日
附錄本案論罪科刑法條全文：
中華民國刑法第三百零二條：
私行拘禁或以其他非法方法，剝奪人之行動自由者，處五年以下有期徒刑、拘役或三
百元以下罰金。
因而致人於死者，處無期徒刑或七年以上有期徒刑，致重傷者，處三年以上十年以下
有期徒刑。
第一項之未遂犯罰之。
中華民國刑法第三百零四條：
以強暴、脅迫使人行無義務之事或妨害人行使權利者，處三年以下有期徒刑、拘役或
三百元以下罰金。
前項之未遂犯罰之。
